# 交叉持股合并问题分析

提问人：zhs7403 时间：2014-10-24 14:36:57
a持股b 90%，b去年非同一控制持股c 60%。a今年购买c 40%。其实就是交叉持股。a没有交叉持股一般是权益法重大影响，但是此案例a可以控制c。我理解是否是c和b是平行结构a合并？还是a控制b，b控制c。也就是c是子公司还是孙公司的问题，这个就要看c董事会构成决定。按说c没有少数股权，即a实际控制100%的股权。但如果是孙公司会通过b产生10%的少数股东利润。如果是a的40%合并，即c为子公司，则也还是通过b产生10%上述股东利润。商誉按说只有b去年非同一控制持股c 60%的数字产生.a今年购买因该是购买少数股东,溢价走资本公积.a单体报表直接按支付金额入账.对于a我理解对吗？

回答人：chenyiwei
基本可以这样理解。此处的少数股权是通过持有B10％股权的少数股东形成的。须注意子公司之间的互相投资不会导致母公司合并报表层面少数股权的变化。另外，无论采用分层合并还是一层合并，都不应影响A的合并报表层面的合并结果。